臺灣高等法院刑事判決　　　　　　　　96年度上訴字第1083號
上　訴　人
即　被　告　甲○○
指定辯護人　本院公設辯護人　 李廣澤
上列上訴人因違反槍砲彈藥刀械管制條例案件，不服臺灣基隆地
方法院95年度訴字第878號，中華民國95年12月29日第一審判決
（起訴案號：臺灣基隆地方法院檢察署95年度偵字第3269號），
提起上訴，本院判決如下：
    主  文
上訴駁回。
    事  實
一、甲○○明知非經主管機關許可，不得任意持有可發射子彈具
    殺傷力之各式槍枝，竟仍於民國95年6月底某日起，在基隆
    市成功橋下平交道旁花圃，拾獲具殺傷力仿FN廠1910型半自
    動手槍製造之改造手槍1把（內裝供上述手槍用經實際擊發
    試射鑑驗結果為無殺傷力之7. 9MM土造金屬子彈1顆，槍枝
    管制編號：0000000000號，起訴書誤載為7. 9MM土造金屬子
    彈4顆及彈匣1個），先藏放在自己位於基隆巿獅球路11巷22
    號居所；再於同年7月14日偕同不知情友人殷忠政，將上開
    槍、彈改藏放在基隆巿成功陸橋橋墩空酒瓶堆中而非法持有
    之。嗣於95年7月17日，經警持搜索票至甲○○位在基隆巿
    上開居所搜索，甲○○始於同日6時50分許，帶警至成功陸
    橋下取出上開手槍1支（內裝上開扣案子彈1顆，起訴書誤載
    為子彈4顆及彈匣1個），而查悉上情。
二、案經基隆市警察局第一分局報告臺灣基隆地方法院檢察署檢
    察官偵查起訴。
    理  由
一、證據能力方面：
　　扣案之改造手槍1支，乃警方依法持原審法院核發之搜索票
    搜索扣押而得，有本院95年度聲搜字第506號搜索票及基隆
    市警察局第一分局搜索扣押筆錄在卷可稽，此公務員依法定
    程序取得之證物，自有證據能力，合先敘明。
二、認定事實所憑之證據：
　(一)前揭事實，迭據被告於警訊、偵查、原審及本院審理時坦承
    不諱，且有改造手槍1枝（內裝供上述手槍用無殺傷力之7.9
    MM土造金屬子彈1顆，槍枝管制編號：0000000000號）扣案
    可證。而扣案之改造手槍1枝、土造子彈1顆，係「一、送鑑
    八釐米手槍（不含彈匣），係仿FN廠1910型半自動手槍所製
    造槍枝，換裝土造金屬槍管而成之改造手槍，機械性能正常
    ，可擊發適用子彈，認具殺傷力。二、送鑑子彈1顆，認係
    土造子彈（具直徑約7.9mm之土造金屬彈頭），經試射，可
    擊發，惟其發射動能不足，認不具殺傷力。」等情，業據內
    政部警政署刑事警察局鑑定屬實，有該局95年10月20日刑鑑
    字第0950111408號槍彈鑑定書在卷可稽（見偵查卷第38至40
    頁），且該改造手槍及子彈，係在被告藏放之基隆巿成功陸
    橋橋墩空酒瓶堆中查獲，亦有上開扣押筆錄及查獲現場照片
    5張附卷可按（見偵查卷第24至26頁），堪認被告上開自白
    與事實相符，應可採信。本案事證明確，被告未經許可，持
    有具殺傷力之改造槍枝之犯行，堪可認定，應依法論科。
  (二)被告之指定辯護人於原審及本院審理時另以被告符合槍砲彈
    藥刀械管制條例第18條規定之自白犯罪並因而查獲槍枝之減
    刑規定，為被告辯護。按槍砲彈藥刀械管制條第18條第4項
    前段固規定：「犯本條例之罪，於偵查或審判中自白，並供
    述全部槍砲、彈藥、刀械之來源及去向，因而查獲或因而防
    止重大危害治安事件之發生者，減輕或免除其刑。」，係指
    其自白必須於偵查或審判中為之，並供述全部槍砲、彈藥之
    來源及去向，因而查獲或因而防止重大危害治安事件之發生
    者，始能減免其刑。本件被告僅單純供出其拾獲槍枝及槍枝
    之藏放地點，雖因而起出上開槍枝，然並無供述上開槍枝之
    來源或有防止重大危害治安事件之發生，不符合上述減輕或
    免除其刑之規定，附此敘明。
三、按未經許可持有手槍，其持有之繼續，為行為之繼續，亦即
    一經持有手槍，罪已成立，但其完結須繼續至持有行為終了
    時為止（最高法院88年臺上字第7012號判決意旨參照）。故
    被告所為，係犯槍砲彈藥刀械管制條例第8條第4項之未經許
    可持有可發射子彈具有殺傷力槍枝罪。又被告持有槍枝之行
    為，雖係自95年6月底某日起至95年7月17日為警查獲日止，
    然因此部分之犯罪，具有行為繼續之性質，為繼續犯，應論
    以單純一罪。
四、原審認被告罪證明確，適用槍砲彈藥刀械管制條例第8條第4
    項，刑法第11條前段、第42條第3項、第38條第1項第1款之
    規定，及審酌被告明知具殺傷力之槍枝危害社會甚鉅，竟擁
    槍自重，對社會治安危害程度非微，暨其犯後坦承犯行，且
    未持槍犯案之態度等一切情狀，量處有期徒刑三年二月，併
    科罰金新臺幣五萬元，併科罰金部分並諭知易服勞役之折算
    標準。復說明扣案之上開改造手槍（槍枝管制編號：000000
    0000號）1枝，屬違禁物，應依刑法第38條第1項第1款之規
    定，宣告沒收。至扣案原無殺傷力之土造子彈1顆，經內政
    部警政署刑事警察局鑑驗時試射擊發，非為槍砲彈藥刀械管
    制條例所管制之彈藥性質，亦非為違禁物，不予宣告沒收。
    其認事用法及量刑，均無不當，被告上訴意旨，指摘原判決
    量刑過重，並請求宣告緩刑，為無理由，其上訴應予駁回。
據上論斷，應依刑事訴訟法第368條，判決如主文。
本案經檢察官賴俊雄到庭執行職務。
中　　華　　民　　國　　96　　年　　5　　月　　 16　　日
　　　　　　　　　刑事第十六庭  審判長法　官  葉騰瑞
　　　　　　　　　　　　　　　　　    法　官  楊貴雄
　　　　　　　 　 　　　　　　　　　　法　官  莊明彰
以上正本證明與原本無異。
如不服本判決，應於收受送達後十日內向本院提出上訴書狀，其
未敘述上訴之理由者並得於提起上訴後十日內向本院補提理由書
（均須按他造當事人之人數附繕本）。
                                      書記官  周素秋
中　　華　　民　　國　　96　　年　　5　　月　　 16　　日
附錄：本案論罪科刑法條全文
槍砲彈藥刀械管制條例第8條
未經許可，製造、販賣或運輸鋼筆槍、瓦斯槍、麻醉槍、獵槍、
空氣槍或第4條第1項第1款所定其他可發射金屬或子彈具有殺傷
力之各式槍砲者，處無期徒刑或5年以上有期徒刑，併科新臺幣1
千萬元以下罰金。
未經許可，轉讓、出租或出借前項所列槍枝者，處 5 年以上有期
徒刑，併科新臺幣 1 千萬元以下罰金。
意圖供自己或他人犯罪之用，而犯前二項之罪者，處無期徒刑或
 7 年以上有期徒刑，併科新臺幣 1 千萬元以下罰金。
未經許可，持有、寄藏或意圖販賣而陳列第 1 項所列槍枝者，處
 3年以上10年以下有期徒刑，併科新臺幣700萬元以下罰金。
第 1 項至第 3 項之未遂犯罰之。
